export default {
(2097659,'<h2>Date</h2><p><time datetime=\"2015-09-01\" />&nbsp;</p><h2>Attendees</h2><ul><li><p><ac:link><ri:user ri:userkey=\"036a0e4f4d328b24014d328d41710002\" /><ac:plain-text-link-body><![CDATA[Daniel Röwenstrunk]]></ac:plain-text-link-body></ac:link></p></li><li><ac:link><ri:user ri:userkey=\"036a0e4f4e25dcd9014e49f6d7730005\" /></ac:link></li><li><ac:link><ri:user ri:userkey=\"036a0e4f4e25dcd9014e4a3be5500006\" /></ac:link></li><li>Rebecca Grotjahn</li><li><ac:link><ri:user ri:userkey=\"036a0e4f4e25dcd9014e49a889080004\" /></ac:link></li><li><ac:link><ri:user ri:userkey=\"036a0e4f4e25dcd9014e4ac8a58e0007\" /></ac:link></li><li><ac:link><ri:user ri:userkey=\"036a0e4f4e25dcd9014f8523503c0009\" /></ac:link></li><li><ac:link><ri:user ri:userkey=\"036a0e4f4e25dcd9014e499e96a50003\" /></ac:link></li><li><ac:link><ri:user ri:userkey=\"036a0e4f4d328b24014d328d37cb0001\" /><ac:plain-text-link-body><![CDATA[Björn Senft]]></ac:plain-text-link-body></ac:link></li><li><ac:link><ri:user ri:userkey=\"036a0e4f4d328b24014d328d41720005\" /></ac:link></li><li><ac:link><ri:user ri:userkey=\"036a0e4f4d328b24014d328d41720004\" /></ac:link></li><li><ac:link><ri:user ri:userkey=\"036a0e4f4d6bb32d014dae3aef6b0003\" /></ac:link></li><li><ac:link><ri:user ri:userkey=\"036a0e4f4d6bb32d014db975f2d20007\" /></ac:link></li><li><ac:link><ri:user ri:userkey=\"036a0e4f4d33bc30014d43d6ab930002\" /></ac:link></li><li><ac:link><ri:user ri:userkey=\"036a0e4f4d6bb32d014e0145769a000a\" /></ac:link></li><li><ac:link><ri:user ri:userkey=\"036a0e4f4d6bb32d014daed146920005\" /></ac:link></li><li><ac:link><ri:user ri:userkey=\"036a0e4f4d6bb32d014dae3aef630002\" /></ac:link></li><li><ac:link><ri:user ri:userkey=\"036a0e4f4d6bb32d014daea8c8520004\" /></ac:link></li><li><ac:link><ri:user ri:userkey=\"036a0e4f4e25dcd9014e4eaeca710008\" /></ac:link></li></ul><p>virtuell:</p><ul><li>J&ouml;rg M&uuml;ller-Lietzkow</li><li>Gregor Engels</li></ul><p>entschuldigt:</p><h2>Goals</h2><ul><li>Begr&uuml;&szlig;ung</li><li>Protokoll des letzten Treffens</li><li>Mitarbeitersituation</li><li>Stand Akademieprofessur</li><li>Fortschritt Task-Force-DH</li><li>Projektanfragen/Kooperationen</li><li>Ringvorlesung</li><li>Vortr&auml;ge in der Uni-&Ouml;ffentlichkeit</li><li><p>&Ouml;ffentlichkeitsarbeit</p></li><li>Umfrage deutschsprachige Editoren</li><li>Stand Softwareentwicklung und Demonstrator</li><li>Meilenstein-/Arbeitsplanung</li><li>Abstimmung n&auml;chstes Konsortialtreffen</li></ul><h2>Discussion items</h2><table><tbody><tr><th>Time</th><th>Item</th><th>Who</th><th>Notes</th></tr><tr><td><ac:placeholder>5min</ac:placeholder></td><td>Begr&uuml;&szlig;ung</td><td><ac:link><ri:user ri:userkey=\"036a0e4f4e25dcd9014e49f6d7730005\" /></ac:link></td><td><ul><li>Begr&uuml;&szlig;ung im neuen Geb&auml;ude des MuWi</li><li>Ringvorlesung: Ankn&uuml;pfungspunkte gefunden</li><li>konkrete Ergebnisse der Kooperationen</li></ul></td></tr><tr><td>&nbsp;</td><td>Protokoll des letzten Treffens</td><td><ac:link><ri:user ri:userkey=\"036a0e4f4e25dcd9014e49f6d7730005\" /></ac:link></td><td><ul><li>Erg&auml;nzungen bis Ende der Woche einf&uuml;gen</li><li>ab Ende der Woche dann genehmigt</li><li>Bitte um ausf&uuml;hrlicheres Protokoll</li><li>Bedauern &uuml;ber Ausscheiden von <ac:link><ri:user ri:userkey=\"036a0e4f4d6bb32d014daed69fe20006\" /></ac:link> + herzliches Dankesch&ouml;n</li></ul></td></tr><tr><td colspan=\"1\">&nbsp;</td><td colspan=\"1\">Mitarbeitersituation</td><td colspan=\"1\"><ac:link><ri:user ri:userkey=\"036a0e4f4d328b24014d328d41710002\" /><ac:plain-text-link-body><![CDATA[Daniel Röwenstrunk]]></ac:plain-text-link-body></ac:link></td><td colspan=\"1\"><ul><li><ac:link><ri:user ri:userkey=\"036a0e4f4d6bb32d014db975f2d20007\" /></ac:link> anwesend (halbe Stelle in der Arbeitsgruppe ZeMFI)</li><li>Umstrukturierung: <ac:link><ri:user ri:userkey=\"036a0e4f4d6bb32d014dae3aef630002\" /></ac:link>wird Nachfolgerin und bekommt eine Mitarbeiterstelle</li><li>2. halbe Stelle der Medien&ouml;konomie wird umgewidmet in eine Programmiererstelle (konkrete Person)<br /><ul><li>Ausschreibungen f&uuml;r beide Stellen sind fertig&nbsp;</li></ul></li><li><ac:link><ri:user ri:userkey=\"036a0e4f4e25dcd9014e4ac8a58e0007\" /></ac:link> verzichtet auf ihre SHK-Mittel, die f&uuml;r Programmierleistungen im Projekt verwendet werden k&ouml;nnen</li><li>aus Vakanzen sind noch verschiedene Personalmittel &uuml;brig; sollen aber in den jeweiligen Arbeitsgruppen verwendet werden</li><li><ac:link><ri:user ri:userkey=\"036a0e4f4d328b24014d328d37cb0001\" /><ac:plain-text-link-body><![CDATA[Björn Senft]]></ac:plain-text-link-body></ac:link>s Vertrag l&auml;uft nach M&auml;rz 2016 automatisch weiter</li><li><ac:link><ri:user ri:userkey=\"036a0e4f4d6bb32d014daea8c8520004\" /></ac:link>s Vertag l&auml;uft bis September 2016, wird dann aber auch verl&auml;ngert</li><li>mittelfristiger Plan: beim Dekanat nach Stellen fragen (dann auch unbefristete Stellen -&gt; Ideensammlung)</li></ul></td></tr><tr><td colspan=\"1\">&nbsp;</td><td colspan=\"1\">Stand Akademieprofessur</td><td colspan=\"1\"><ac:link><ri:user ri:userkey=\"036a0e4f4e25dcd9014e49f6d7730005\" /></ac:link></td><td colspan=\"1\"><ul><li>beide Gutachten liegen vor</li><li>n&auml;chste Woche ist die abschlie&szlig;ende Sitzung der Kommission</li><li>im Laufe des Semesters sollte die Stelle dann besetzt werden k&ouml;nnen (sicherlich fr&uuml;hestens zum 1.1.)</li></ul></td></tr><tr><td colspan=\"1\">&nbsp;</td><td colspan=\"1\">Fortschritt Task-Force-DH</td><td colspan=\"1\"><p><ac:link><ri:user ri:userkey=\"036a0e4f4e25dcd9014e49f6d7730005\" /></ac:link></p><p><ac:link><ri:user ri:userkey=\"036a0e4f4e25dcd9014e4ac8a58e0007\" /></ac:link></p><p>Gregor Engels</p><p>J&ouml;rg M&uuml;ller-Lietzkow</p></td><td colspan=\"1\"><ul><li>Treffen am 9.7.: Strategiepapier + Aufgabenverteilung</li><li>Ziel: rasch wie m&ouml;glich das Strategiepapier einreichen</li><li>Frage von <ac:link><ri:user ri:userkey=\"036a0e4f4e25dcd9014e49a889080004\" /></ac:link> nach Fahrplan f&uuml;r DH-Studiengang: <br /><ul><li>Rolle/Roadmap der Taskforce bzw. des Zentrums?</li><li>Inhalt und Konzeption m&ouml;glichst innerhalb der jetztigen Zentrums-Laufzeit</li><li>f&uuml;r Curriculum schon zu sp&auml;t (eigentlich 2 Jahre vorher bis zur Akkreditierung)<ul><li>Kl&auml;rung: Taskforce ist f&uuml;r die allgemeine Strategie zust&auml;ndig und nicht f&uuml;r Curriculum-&Uuml;berlegungen</li><li>verschiedene Ideen zu Studieng&auml;ngen in den Kulturwissenschaftler bzw. der Informatik existierend</li><li>Kooperationspartner aus beiden Bereichen m&uuml;ssen gefunden werden</li><li>Frage nach dem Berufsbild (F&uuml;r was soll ausgebildet werden?)</li></ul></li><li>Koordination/Kooperation von Personen und Veranstaltungen in unterschiedlichen Modellen testen (auch bzw. vor allem im Zentrum)</li><li>dann auch schon Lehrveranstaltungen im SoSe 2016</li></ul></li><li>Ziel: spezialisierter DH-Studiengang, aber: ein Projekt kann keinen Studieng&auml;ng st&auml;mmen</li></ul><ul><li>Rolle/Zusammenspiel/Austausch von Taskforce und Zentrum</li></ul></td></tr><tr><td colspan=\"1\">&nbsp;</td><td colspan=\"1\">Projektanfragen/Kooperationen</td><td colspan=\"1\"><ac:link><ri:user ri:userkey=\"036a0e4f4d328b24014d328d41710002\" /><ac:plain-text-link-body><![CDATA[Daniel Röwenstrunk]]></ac:plain-text-link-body></ac:link></td><td colspan=\"1\"><ul><li>Welfenh&ouml;fe (Emans)<br /><ul><li>in Antragsstellung, aber noch keine R&uuml;ckmeldung</li></ul></li><li>Zimmermann (Schmidt)<br /><ul><li>Langzeit-Akademie-Projekt ab 1.1.2016 in Berlin</li><li>Daten &uuml;ber IMT bereitgestellt</li><li>vorgesehen: Werkvertr&auml;ge im Bereich IT (690.000 EUR; halbe Stelle pro Jahr)</li><li>Planungsbesprechungen w&auml;hrend der Edirom-Summerschool</li></ul></li><li>Archiv der Singakademie (Heidrich)<br /><ul><li>2 Vorprojekte schon erfolgreich vor&uuml;ber (M&uuml;nster/Berlin)</li><li>jetzt geplanter Antrag auf Langzeit-DFG-Projekt</li><li>u.a. geplant: rein digitale Edition von 600 singul&auml;r in diesem Bestand &uuml;berlieferten Werken (&uuml;ber 9000 gesamt) + Korrespondenzen u. Schriften Zelters</li><li>ohne Verlag</li><li>Zusammenarbeit mit Zentrum vorgesehen (Fragestellung von beidseitigem Interesse)<ul><li>Idee: Entwicklungen von halbautomatischen Workflows zum Umgang mit Stimmen, Fragen der Differenzen zwischen Partitur und Stimmen</li><li>Nutzen von Standards (MEI, TEI) geplant</li><li>Beziehung zur HfM: Auff&uuml;hrungsmaterial testen, R&uuml;ckmeldungen f&uuml;r den Workflowusw.</li></ul></li><li>Zentrum als Mitantragssteller</li></ul></li><li>MEISE/DARIAH<ul><li>DARIAH geht in die 3. Phase, aber erheblich abgespeckt (von 26 auf 11 ganze Stellen)</li><li>bisher in Paderborn: 2 halbe Stellen (Kristin Herold und Niko Beer)</li><li>geplant war: MEISE (Koordination der Tools) dauerhaft ins Zentrum &uuml;bernehmen, aber mit &Uuml;bergangsphase, finanziert durch DARIAH-3</li><li>Vorschlag: BMBF stellt f&uuml;r TextGrid nochmal 3 halbe Stellen f&uuml;r 3 Jahre zur Verf&uuml;gung<ul><li>Angebot: Darmstadt und Paderborn bekommen eine halbe Stelle</li><li>gemeinsame Aufgabe: Pflege der Tools des TextGrid Lab, Community-Betreuung, aber auch Support und Fehlerbehebung<ul><li>Problem: TextGrid als &quot;Altsystem&quot;, das nicht mehr weiterentwickelt wird</li><li>Inhaltlich spricht dagegen: Pflege von Tools, an denen (au&szlig;er MEISE) niemand mitprogrammiert hat</li><li>politisch spricht dagegen: Infrastrukturprojekt, das f&uuml;r Nachhaltigkeit stehen sollte und nun mit 3 halben Stellen &quot;am Leben erhalten&quot; werden soll?</li></ul></li><li>Beschluss: Angebot ablehnen, ev. das direkte Gespr&auml;ch mit dem BMBF bzw. Konsortialleitung suchen (ggf. mit Gudrun oder Reinhard), um auf eine andere L&ouml;sung hinzuwirken</li><li>(Nachtrag 2.8. ve: Nach Telefonat mit Darmstadt gekl&auml;rt, dass dieser Vorschlag auf Unverst&auml;ndnis und Ablehnung st&ouml;&szlig;t - es soll jetzt nochmal gepr&uuml;ft werden, ob er urspr&uuml;ngliche &Uuml;bergangsvorschlag funktioniert;</li><li>Gelegenheit Kahler/Nerlich anzusprechen bei der Nachhaltigkeitskonferenz TextGrid/Dariah in Berlin)</li></ul></li></ul></li><li>Lilypond<ul><li>Urs Liska: Tex-Umgebung f&uuml;r Notensatz</li><li>lose Gespr&auml;che; Kooperation zwischen MEI und Lilypond</li></ul></li></ul><ul><li>Strategiewechsel bei der Anwerbung neuer Projekte: nicht mehr Leistung auf Rechnung verkaufen (da auch f&uuml;r Partner ung&uuml;nstig), sondern m&ouml;glichst als Mitantragssteller auftreten</li><li>Gesch&auml;ftsmodell: Zentrum in Zukunft mitfinanziert &uuml;ber verschiedene externe Projekte - wichtig: dabei auch Finanzen f&uuml;r die Gesch&auml;ftsstelle einplanen, da die Aufgaben nicht alle vom Gesch&auml;ftsf&uuml;hrer wahrgenommen werden k&ouml;nnen</li><li>Mitarbeiterschulungen durch das Zentrum in externen Projekten: ev. mit erfassen in der Begleitforschungen und daf&uuml;r Design entwickeln</li></ul></td></tr><tr><td colspan=\"1\">&nbsp;</td><td colspan=\"1\">Ringvorlesung</td><td colspan=\"1\"><ac:link><ri:user ri:userkey=\"036a0e4f4d328b24014d328d41710002\" /><ac:plain-text-link-body><![CDATA[Daniel Röwenstrunk]]></ac:plain-text-link-body></ac:link></td><td colspan=\"1\"><ul><li>Termine:<ul><li>21.10.: Rebecca und J&ouml;rg (in Detmold)</li><li>4.11.: Gudrun und Telis (am Campus in Paderborn)</li><li>2.12.: Gerd und &Uuml;berblick &uuml;ber DH-Landschaft, speziell VREs und Zentren (am HNI)</li></ul></li></ul></td></tr><tr><td colspan=\"1\">&nbsp;</td><td colspan=\"1\">Vortr&auml;ge in der Uni-&Ouml;ffentlichkeit</td><td colspan=\"1\"><ac:link><ri:user ri:userkey=\"036a0e4f4d328b24014d328d41710002\" /><ac:plain-text-link-body><![CDATA[Daniel Röwenstrunk]]></ac:plain-text-link-body></ac:link></td><td colspan=\"1\"><ul><li>st&auml;rker in die Uni-&Ouml;ffentlichkeit mit Vortr&auml;gen</li><li>WER soll WAS machen?<ul><li>Zentrum in der Uni-&Ouml;ffentlichkeit</li><li>vorerst keine externen Redner</li></ul></li><li>denkbare Inhalt:<ul><li>Einbettung des Zentrums in der DH-Landschaft</li><li>Teilung der Ringvorlesung: was gibt es und wo liegt unserer Schwerpunkt (Musik und nicht-textuelle Objekte)?</li><li>Wie verstehen wir DH?</li><li>Wie kann man das sichtbar machen?</li><li>Pr&auml;sentation von Forschungsgegenst&auml;nden (&quot;Obermotto&quot;, z.B. Objektgranularit&auml;t, Auf dem Weg zu einem DH-Curriculum) und Ergebnisse nach au&szlig;en (und sowie so nach au&szlig;en)</li></ul></li><li>Vereinbart: Zun&auml;chst nur ein Termin vor dem ersten Meilenstein: 10.2.2016 (diskutiert wird auch, ob man sich pro Semester auf einen oder maximal zwei Termine beschr&auml;nkt)</li><li>Es sollte eine Pr&auml;sentation werden, an der sich alle beteiligen; Ideen daf&uuml;r sind zu entwickeln und das Gesamtkonzept so fr&uuml;h abstimmen, dass danach noch ca. 4. Wochen zum Ausarbeiten bleiben.</li></ul></td></tr><tr><td colspan=\"1\">&nbsp;</td><td colspan=\"1\">&Ouml;ffentlichkeitsarbeit</td><td colspan=\"1\"><p><ac:link><ri:user ri:userkey=\"036a0e4f4d328b24014d328d41710002\" /><ac:plain-text-link-body><![CDATA[Daniel Röwenstrunk]]></ac:plain-text-link-body></ac:link></p><p><ac:link><ri:user ri:userkey=\"036a0e4f4d6bb32d014dae3aef6b0003\" /></ac:link></p></td><td colspan=\"1\"><ul><li>&Uuml;berlegungen zur Webseite<ul><li>Aufforderung zur Demonstration der Aktivit&auml;ten des Zentrums auf der Webseite</li><li>Es ist inzwischen problemlos m&ouml;glich, erste Ergebnisse bzw. Aktivit&auml;ten sichtbar zu machen</li><li>Strukturen/Zusammenspiel Webseite/Confluence sollte m&ouml;glichst so gestaltet werden, dass keine Doppelarbeiten bei solchen Dokumentationen entstehen</li></ul></li><li>Dokumentation in einem AP von <ac:link><ri:user ri:userkey=\"036a0e4f4d6bb32d014daea8c8520004\" /></ac:link></li><li>bisheriges Konzept von <ac:link><ri:user ri:userkey=\"036a0e4f4d6bb32d014dae3aef6b0003\" /></ac:link></li><li>Zentrum fehlt noch auf dig-hum-Seite (Daniel hat nochmal gemeldet, ggf. nochmal nachhaken)</li><li>Zentrum auch auf MEI-Seite darstellen</li><li>centerNet erst, wenn wir englische Anteile der Webseite haben</li></ul></td></tr><tr><td colspan=\"1\">&nbsp;</td><td colspan=\"1\">Umfrage deutschsprachige Editoren</td><td colspan=\"1\"><ac:link><ri:user ri:userkey=\"036a0e4f4d6bb32d014dae3aef630002\" /></ac:link></td><td colspan=\"1\"><ul><li>JV wird nochmals Erinnerungen zur Teilnahme an die Liste der Fachgruppe freie Forschungsinstitute und MEI-L senden</li><li>Tagung der Gesellschaft f&uuml;r Musikforschung in Halle Ende Oktober ist bereits zu sp&auml;t f&uuml;r die Auswertung</li><li><ac:link><ri:user ri:userkey=\"036a0e4f4d6bb32d014dae3aef630002\" /></ac:link>stellt Zwischenergebnisse zur &quot;Befragung von Mitarbeitern in Musikeditionsprojekten&quot; vor<ul><li>38 Teilnehmer</li><li>28 mit komplett ausgef&uuml;lltem Fragensatz</li><li>Ergebnisse in der Pr&auml;sentation</li><li><ac:structured-macro ac:name=\"view-file\"><ac:parameter ac:name=\"height\">250</ac:parameter><ac:parameter ac:name=\"name\"><ri:attachment ri:filename=\"Pr&auml;sentation_ZenMEM-Franzi.pptx\" /></ac:parameter></ac:structured-macro></li><li>allgemein positives Feedback</li></ul></li></ul></td></tr><tr><td colspan=\"1\">&nbsp;</td><td colspan=\"1\">Stand Softwareentwicklung und Demonstrator</td><td colspan=\"1\"><p><ac:link><ri:user ri:userkey=\"036a0e4f4d328b24014d328d37cb0001\" /><ac:plain-text-link-body><![CDATA[Björn Senft]]></ac:plain-text-link-body></ac:link></p><p><ac:link><ri:user ri:userkey=\"036a0e4f4d328b24014d328d41720005\" /></ac:link></p></td><td colspan=\"1\"><ul><li>noch keine Implementierung</li><li>Anforderungsanalyse<ul><li>seit Juli w&ouml;chentliche Treffen der Entwickler</li><li>Austausch &uuml;ber verschiedene Anforderungen</li><li>Entwicklung eines Demonstrators, um Dinge auszuprobieren (&Uuml;berf&uuml;hrungen, Transferierungen, Modularisierungen usw.)</li><li>Beispielmodell f&uuml;r FRBR + Mockups f&uuml;r die Oberfl&auml;che (Abstimmungen und Zusammenf&uuml;hren)<ul><li>einfache Strukturen, um einmal etwas abbilden zu k&ouml;nnen</li><li>Erfahrung sammeln, um dann Strategie/Plan zu entwickeln, wie es mit Edirom weitergeht</li><li>bei der Summer School: Edirom User Forum: die jetzigen Pl&auml;ne erl&auml;utern und vor zu hohen Erwartungen warnen</li></ul></li><li>R&uuml;ckfrage von <ac:link><ri:user ri:userkey=\"036a0e4f4e25dcd9014e4ac8a58e0007\" /></ac:link>: Wurde an Pflege- und Migrationsprozesse gedacht? Angst vor Wechseln von alten zu neuen Systemen usw.<ul><li>Problematiken, die in der Planung und Analyse der Software-Entwicklung betrachtet und mit einbezogen werden:<br /><ul><li>Granularit&auml;ten, Objektverkn&uuml;pfungen und Annotationen in der digMusEd</li><li>Wie kann man verschiedene Ebenen innerhalb des Prozesses ansprechen?<ul><li>Wie kommt man von der einen Objektart zur anderen?</li><li>Wie hilft die Modularisierung dort weiter?</li></ul></li><li>ein Teilergebnis ist vorerst die L&ouml;sung der Backend-Schicht von der Frontend-Schicht</li><li>Analyse der Gr&uuml;nde f&uuml;r verschiedene Antworten in der Befragung als Resultat f&uuml;r die weitere Softwareentwicklung</li></ul></li></ul></li><li>Antwort Bj&ouml;rn: Durch die Versuche einer modellbasierten Entwicklung gibt es kontinuierliche, engmaschige Updates und keine Releases des alten Typs (mit v&ouml;llig neuen Versionen)</li><li>Bei permanenter Anpassung ergibt sich auch ein neuer Schulungs- und Fortbildungsanspruch: andere Support-Strukturen, ev. auch neue Vermittlungsformen nutzen (Webinar o.&auml;.)</li></ul></li></ul></td></tr><tr><td colspan=\"1\">&nbsp;</td><td colspan=\"1\">Meilenstein-/Arbeitsplanung</td><td colspan=\"1\"><ac:link><ri:user ri:userkey=\"036a0e4f4d328b24014d328d41710002\" /><ac:plain-text-link-body><![CDATA[Daniel Röwenstrunk]]></ac:plain-text-link-body></ac:link></td><td colspan=\"1\"><ul><li>Hinweis auf Jahresplan/Dokumentation/Meilenstein</li><li>Es wird ausf&uuml;hrlich &uuml;ber die Form und Inhalte der Zentrumstreffen diskutiert. Die jetzige, sehr stark von Berichten gepr&auml;gte Form wird f&uuml;r zu wenig effizient gehalten, da die inhaltlichen Fragestellungen und Probleme in den Arbeitspaketen zu wenig zur Sprache kommen. Anregung: Die Berichtsteile sollen k&uuml;nftig m&ouml;glichst komplett in schriftliche Fassungen ausgelagert und zug&auml;nglich gemacht werden (im Confluence, ggf. auch mit News&quot;letter&quot;/mail o.&auml;.).</li><li>Daniel und Joachim weisen nochmals darauf hin, dass die Beschreibungen der AP\'s (f&uuml;r die die im jeweiligen Kopf der Confluence-Aufstellung Erstgenannten verantwortlich sind) sich bislang in den meisten F&auml;llen in sehr allgemeinen Bemerkungen ersch&ouml;pfen, dass aber die Auflistung der konkreten Arbeiten und der Ziele dort ebenso fehlen wie insgesamt eine pr&auml;zise, in konkrete Arbeitsschritte umsetzbare Beschreibung der Gesamtziele des Projekts.</li><li>In der AP-Beschreibung sollten (wie in einigen Mustern angegeben) auch die Zusammenh&auml;nge mit anderen AP\'s konkret benannt werden.</li><li>Vorschlag: Voneinander abh&auml;ngige oder APs mit verwandten Themen schlie&szlig;en sich bei der Beschreibung zusammen bzw. Daniel macht Vorschl&auml;ge f&uuml;r Treffen und stellt Verbindungen zwischen APs her (er bietet an, jeweils an den Sitzungen auch teilzunehmen, um den &Uuml;berblick zu behalten).</li><li>Nach dem ersten Durchgang m&uuml;ssen ggf. einzelne Arbeitspakte noch nachjustiert werden.</li><li>Die konkrete Meilenstein-Detailplanung muss mindestens bis Februar 2016 gehen (dann Berichtspflicht).</li><li>Diskutiert wird die Frage, ob es k&uuml;nftig kurze Werkstattberichte geben soll (Kurzinfos: Was ist gelaufen, wo gibt es Probleme, die in der Runde zu diskutieren sind, was ist als n&auml;chstes geplant) und ob diese schriftlich oder zu Beginn jeder Sitzung erfolgen sollen<ul><li>Bevorzugt wird eine (kurze) schriftliche Berichterstattung mit folgender Modifikation</li><li>Bei der Vorbereitung der Treffen werden konkrete Fragestellungen erarbeitet und die daf&uuml;r in Frage kommenden wenigen AP\'s berichten kurz mit dem Schwerpunkt auf den dann gemeinsam im Gremium zu diskutierenden offenen Fragen</li><li>Die Festlegung der jeweiligen Themen erfolgt durch Daniel u. Joachim in R&uuml;cksprache mit den APs ca. 4 Wochen vor der Sitzung (d.h. bis dahin m&uuml;ssen auch jeweils die schriftlichen Berichte vorliegen).</li><li>Formalia werden in den Sitzungen nur noch am Rande besprochen, soweit Entscheidungen zu f&auml;llen sind</li><li>stattdessen werden Themen mit offenen Fragestellungen ins Gesamtgremium eingebracht.</li></ul></li><li>Die Ergebnisse der Arbeiten in den APs sollten in geeigneter Form auch auf der Website dokumentiert werden, d.h. soweit geeignet kann die kurze Berichterstattung daf&uuml;r genutzt werden.</li><li>Konkrete Termine werden in den Untergruppen vereinbart (m&ouml;glichst in Abstimmung mit Daniel)<br /><br /></li><li>DH-Studiengang</li></ul><p>&nbsp;</p></td></tr><tr><td colspan=\"1\">&nbsp;</td><td colspan=\"1\">Abstimmung n&auml;chstes Konsortialtreffen</td><td colspan=\"1\"><ac:link><ri:user ri:userkey=\"036a0e4f4e25dcd9014e49f6d7730005\" /></ac:link></td><td colspan=\"1\"><ul><li>Termin: 10.12., 16-18 Uhr in Paderborn</li><li>Inhalt: <br /><ul><li>Fragestellungsbezogene Werkstattberichte von Teilgruppen als Pr&auml;sentation/Text mit konkreten Fragen an die Gruppe</li></ul></li></ul></td></tr></tbody></table><h2>Action items</h2><ac:task-list>\n<ac:task>\n<ac:task-id>1</ac:task-id>\n<ac:task-status>incomplete</ac:task-status>\n<ac:task-body><ac:placeholder ac:type=\"mention\">Type your task here. Use &quot;@&quot; to assign a user and &quot;//&quot; to select a due date.</ac:placeholder></ac:task-body>\n</ac:task>\n</ac:task-list>\n',2000083,2),
};