export default {
(2097419,'<h2>Date</h2><p><time datetime=\"2015-07-02\" /></p><h2>Attendees</h2><ul><li><p><ac:link><ri:user ri:userkey=\"036a0e4f4d328b24014d328d41710002\" /><ac:plain-text-link-body><![CDATA[Daniel Röwenstrunk]]></ac:plain-text-link-body></ac:link></p></li><li><p><ac:link><ri:user ri:userkey=\"036a0e4f4e25dcd9014e4ac8a58e0007\" /></ac:link></p></li><li><ac:link><ri:user ri:userkey=\"036a0e4f4d6bb32d014dae3aef6b0003\" /></ac:link></li><li><ac:link><ri:user ri:userkey=\"036a0e4f4d6bb32d014daea8c8520004\" /></ac:link></li><li><ac:link><ri:user ri:userkey=\"036a0e4f4d6bb32d014daed69fe20006\" /></ac:link></li><li><ac:link><ri:user ri:userkey=\"036a0e4f4d6bb32d014dae3aef630002\" /></ac:link></li><li><ac:link><ri:user ri:userkey=\"036a0e4f4d33bc30014d43d6ab930002\" /></ac:link></li><li><ac:link><ri:user ri:userkey=\"036a0e4f4d6bb32d014e0145769a000a\" /></ac:link></li><li><ac:link><ri:user ri:userkey=\"036a0e4f4d6bb32d014daed146920005\" /></ac:link></li><li><ac:link><ri:user ri:userkey=\"036a0e4f4d328b24014d328d37cb0001\" /><ac:plain-text-link-body><![CDATA[Björn Senft]]></ac:plain-text-link-body></ac:link></li><li><ac:link><ri:user ri:userkey=\"036a0e4f4d328b24014d328d41720005\" /></ac:link></li><li><ac:link><ri:user ri:userkey=\"036a0e4f4d328b24014d328d41720004\" /></ac:link></li><li><ac:link><ri:user ri:userkey=\"036a0e4f4e25dcd9014e499e96a50003\" /></ac:link></li><li>Steffen Bock</li><li><ac:link><ri:user ri:userkey=\"036a0e4f4e25dcd9014e4a3be5500006\" /></ac:link></li><li><ac:link><ri:user ri:userkey=\"036a0e4f4e25dcd9014e49a889080004\" /></ac:link> (2. Teil)</li><li><ac:link><ri:user ri:userkey=\"036a0e4f4e25dcd9014e49f6d7730005\" /></ac:link></li></ul><h3>entschuldigt</h3><ul><li>Gregor Engels</li><li>Gerd Szwillus</li><li>Rebecca Grotjahn</li><li>J&ouml;rg M&uuml;ller-Lietzkow</li></ul><h2>Goals</h2><ul><li>Begr&uuml;&szlig;ung</li><li>Protokoll des letzten Treffens</li><li><p>Vorstellung neuer Mitarbeiter</p></li><li><p>Stand Akademieprofessur</p></li><li><p>Fortschritt Task-Force DH</p></li><li><p>Projektanfragen/Kooperationen</p></li><li><p>Ringvorlesung</p></li><li><p>Vortr&auml;ge in der Uni-&Ouml;ffentlichkeit</p></li><li><p>&Ouml;ffentlichkeitsarbeit</p></li><li><p>Umfrage deutschsprachige Editoren</p></li><li><p>Softwareentwicklung im Projekt</p></li><li><p>Interner Bereich der Webseite (Confluence/Sciebo)</p></li><li><p>Meilenstein-/Arbeitsplanung</p></li><li><p>Abstimmung n&auml;chstes Konsortialtreffen</p></li></ul><h2>Discussion items</h2><p>&nbsp;</p><table><tbody><tr><th>Time</th><th>Item</th><th>Who</th><th>Notes</th></tr><tr><td>&nbsp;</td><td>Begr&uuml;&szlig;ung</td><td><ac:link><ri:user ri:userkey=\"036a0e4f4e25dcd9014e49f6d7730005\" /></ac:link></td><td><ul><li>Begr&uuml;&szlig;ung</li><li>Dank an <ac:link><ri:user ri:userkey=\"036a0e4f4d6bb32d014daed69fe20006\" /></ac:link> und <ac:link><ri:user ri:userkey=\"036a0e4f4d6bb32d014dae3aef630002\" /></ac:link>f&uuml;r die Organisation</li></ul></td></tr><tr><td>&nbsp;</td><td>Protokoll des letzten Treffens</td><td><ac:link><ri:user ri:userkey=\"036a0e4f4e25dcd9014e49f6d7730005\" /></ac:link></td><td><ul><li>Protokoll wird mit Erg&auml;nzung von <ac:link><ri:user ri:userkey=\"036a0e4f4d6bb32d014daed69fe20006\" /></ac:link> Namen erg&auml;nzt</li><li>Protokoll f&uuml;r heute &uuml;bernimmt <ac:link><ri:user ri:userkey=\"036a0e4f4d328b24014d328d41710002\" /><ac:plain-text-link-body><![CDATA[Daniel Röwenstrunk]]></ac:plain-text-link-body></ac:link></li></ul></td></tr><tr><td colspan=\"1\">&nbsp;</td><td colspan=\"1\">Vorstellung neuer Mitarbeiter</td><td colspan=\"1\"><p><ac:link><ri:user ri:userkey=\"036a0e4f4e25dcd9014e499e96a50003\" /></ac:link></p><p><ac:link><ri:user ri:userkey=\"036a0e4f4e25dcd9014e49f6d7730005\" /></ac:link></p><p><ac:link><ri:user ri:userkey=\"036a0e4f4d328b24014d328d41710002\" /><ac:plain-text-link-body><![CDATA[Daniel Röwenstrunk]]></ac:plain-text-link-body></ac:link></p></td><td colspan=\"1\"><ul><li>In der Arbeitsgruppe ZeMFI &uuml;bernimmt <ac:link><ri:user ri:userkey=\"036a0e4f4d6bb32d014db975f2d20007\" /></ac:link> eine halbe Stelle f&uuml;r die restliche Projektlaufzeit</li><li><ac:link><ri:user ri:userkey=\"036a0e4f4d328b24014d328d41720004\" /></ac:link> wird nach der Abgabe der Masterarbeit als Wiss. Mitarbeiter f&uuml;r sieben Monate in der Arbeitsgruppe Mensch-Computer-Interaktion arbeiten</li></ul></td></tr><tr><td colspan=\"1\">&nbsp;</td><td colspan=\"1\">Stand Akademieprofessur</td><td colspan=\"1\"><ac:link><ri:user ri:userkey=\"036a0e4f4e25dcd9014e49f6d7730005\" /></ac:link></td><td colspan=\"1\"><ul><li>Es ist die Vorstellung der Bewerber in Detmold erfolgt</li><li>Vorgestellt haben sich<ul><li>Anja Volk</li><li>Andreas M&uuml;nzmay</li><li>Laurent Pugin</li><li>Stefan Morent</li><li>Tillmann Weyde</li><li>Franz Wiering</li></ul></li><li>Gutachten sind angefordert, eines ist bereits eingegangen</li></ul></td></tr><tr><td colspan=\"1\">&nbsp;</td><td colspan=\"1\">Fortschritt Task-Force DH</td><td colspan=\"1\"><p><ac:link><ri:user ri:userkey=\"036a0e4f4e25dcd9014e49f6d7730005\" /></ac:link></p><p><ac:link><ri:user ri:userkey=\"036a0e4f4e25dcd9014e4a3be5500006\" /></ac:link></p></td><td colspan=\"1\"><ul><li>Professur in der Germanistik wird mit Prof. M&uuml;ller besetzt</li><li>Ausschreibung einer W2-Professur in den Medienwissenschaften (Medienalgorithmen/Gesellschaft)</li><li>Drei Stellen in der Kulturwissenschaft (Musikwissenschaft, Germanistik und Medienwissenschaften)</li><li>Zwei Stellen in der Informatik (Nachfolge <ac:link><ri:user ri:userkey=\"036a0e4f4e25dcd9014e4a3be5500006\" /></ac:link>, Professur f&uuml;r Data Science)</li><li>Frage nach Lehre, die extra Kapazit&auml;ten erfordert, wird gestellt</li><li>Task-Force will Konzeptpapier erstellen und vorschlagen<ul><li>Schwerpunkt auf hybride Medien</li><li>Evaluation der Studiengangs&uuml;bersicht von Thaller f&uuml;r die Gestaltung der Studieng&auml;nge</li></ul></li><li>HyperKult findet n&auml;chste Woche statt und wird sich nach dieser Veranstaltung aufl&ouml;sen<ul><li><ac:link><ri:user ri:userkey=\"036a0e4f4e25dcd9014e4a3be5500006\" /></ac:link> und <ac:link><ri:user ri:userkey=\"036a0e4f4d6bb32d014daed146920005\" /></ac:link> werden hinfahren, da sich die Fachgruppe DH der Gesellschaft f&uuml;r Informatik (GI) dort trifft</li><li>Es gibt die Anfrage, ob man einen Workshop in dem Themenfeld in Paderborn organisieren m&ouml;chte</li></ul></li></ul></td></tr><tr><td colspan=\"1\">&nbsp;</td><td colspan=\"1\">Projektanfragen/Kooperationen</td><td colspan=\"1\"><p><ac:link><ri:user ri:userkey=\"036a0e4f4e25dcd9014e49f6d7730005\" /></ac:link></p><p><ac:link><ri:user ri:userkey=\"036a0e4f4d328b24014d328d41710002\" /><ac:plain-text-link-body><![CDATA[Daniel Röwenstrunk]]></ac:plain-text-link-body></ac:link></p></td><td colspan=\"1\"><ul><li>DFG-Langzeitprojekt zu Singakademie<ul><li>Antrag steht in Anlehung an das Sarti-Projekt</li><li>Im Antrag steht eine enge Kooperation mit dem ZenMEM und dem IMT</li><li>Es muss eine &Uuml;berarbeitung vorgenommen werden, da keine Mittel ber&uuml;cksichtigt sind</li></ul></li><li>Projektanfrage von Urs Liska zu einem Projekt zur Evaluation des Einsatzes von LilyPond (TeX-basierte Notendarstellung) in Kombination mit MEI-basierten Musikeditionen</li><li>DFG-Projekt Welfenh&ouml;fe: Antrag ist gestellt. ZenMEM hat ein Angebot abgegeben. Es ist in diesem Zusammenhang deutlich geworden, dass das Einwerben von Stellen &uuml;ber eine direkte Beteiligung am Antrag deutlich g&uuml;nstiger ist.</li><li>Frage nach Steinberg und Daniel Spreadbury<ul><li>Mitglieder des MEI Boads sind in Gespr&auml;chen mit Spreadbury</li><li>Es soll eine enge Kopplung an MEI erfolgen</li></ul></li></ul></td></tr><tr><td colspan=\"1\">&nbsp;</td><td colspan=\"1\">Ringvorlesung</td><td colspan=\"1\"><ac:link><ri:user ri:userkey=\"036a0e4f4e25dcd9014e49f6d7730005\" /></ac:link></td><td colspan=\"1\"><ul><li>N&auml;chster Termin am 8. Juli: Gregor Engels und <ac:link><ri:user ri:userkey=\"036a0e4f4e25dcd9014e49a889080004\" /></ac:link></li><li>Am 21. Oktober: J&ouml;rg M&uuml;ller-Lietzkow und Rebecca Grotjahn</li><li>Am 4. November: <ac:link><ri:user ri:userkey=\"036a0e4f4e25dcd9014e499e96a50003\" /></ac:link> und <ac:link><ri:user ri:userkey=\"036a0e4f4e25dcd9014e4ac8a58e0007\" /></ac:link></li><li>Am 18. November: Gerd und Steffen (Termin noch abzukl&auml;ren)</li></ul></td></tr><tr><td colspan=\"1\">&nbsp;</td><td colspan=\"1\">Vortr&auml;ge in der Uni-&Ouml;ffentlichkeit</td><td colspan=\"1\"><ac:link><ri:user ri:userkey=\"036a0e4f4e25dcd9014e49f6d7730005\" /></ac:link></td><td colspan=\"1\"><ul><li>Vorschlag &ouml;ffentliche Vortr&auml;ge in der Uni zu halten</li><li>Es sollte zun&auml;chst aus unserem Kreis Redner geben</li><li>Es sollte zun&auml;chst auf die Uni fokussiert sein und genutzt werden, mit dem Zentrum Position in der Diskussion um die DH-Strategie der Uni zu beziehen</li><li>Termine f&uuml;r diese Vortr&auml;ge sind: <time datetime=\"2015-12-02\" />,&nbsp;<time datetime=\"2016-01-13\" />&nbsp; und&nbsp;<time datetime=\"2016-02-10\" /> jeweils 16 bis 18 Uhr</li></ul></td></tr><tr><td colspan=\"1\">&nbsp;</td><td colspan=\"1\">&Ouml;ffentlichkeitsarbeit</td><td colspan=\"1\"><ac:link><ri:user ri:userkey=\"036a0e4f4e25dcd9014e49f6d7730005\" /></ac:link></td><td colspan=\"1\"><ul><li>Webseite wird demn&auml;chst freigegeben</li><li>Eintrag auf dig-hum erfolgt demn&auml;chst</li><li>CenterNet soll ebenfalls demn&auml;chst erfolgen</li></ul></td></tr><tr><td colspan=\"1\">&nbsp;</td><td colspan=\"1\">Umfrage deutschsprachige Editoren</td><td colspan=\"1\"><p><ac:link><ri:user ri:userkey=\"036a0e4f4d6bb32d014daed69fe20006\" /></ac:link></p><p><ac:link><ri:user ri:userkey=\"036a0e4f4d6bb32d014dae3aef630002\" /></ac:link></p></td><td colspan=\"1\"><ul><li>Online-Umfrage im Rahmen von <ac:link><ri:user ri:userkey=\"036a0e4f4d6bb32d014dae3aef630002\" /></ac:link>\' Masterarbeit zum Projektthema</li><li>Umfrage an Editoren und diejenigen, die mit (digitaler) Edition Kontakt haben</li><li>Erg&auml;nzung des Fragebogens</li><li>N&auml;chste Woche sollen die Frageb&ouml;gen verschickt werden (vor den Semesterferien)</li><li>Die Laufzeit des Umfrage kann in Abh&auml;ngigkeit der R&uuml;ckmeldungen bestimmt werden</li></ul></td></tr><tr><td colspan=\"1\">&nbsp;</td><td colspan=\"1\">Softwareentwicklung im Projekt</td><td colspan=\"1\"><ac:link><ri:user ri:userkey=\"036a0e4f4d328b24014d328d41710002\" /><ac:plain-text-link-body><![CDATA[Daniel Röwenstrunk]]></ac:plain-text-link-body></ac:link></td><td colspan=\"1\"><ul><li>Durch die Vortr&auml;ge von Reinhard Keil und Joachim Veit sind die unterschiedlichen Zielsetzungen im Projekt deutlicher geworden: <br /><ul><li>Mit den im Projektantrag erw&auml;hnten &quot;Werkzeugen&quot; geh&ouml;rt Software-Entwicklung zum Projekt, ist aber bislang zu wenig ber&uuml;cksichtigt.</li></ul></li><li>Reinhard: man muss verdeutlichen, um welche Art von (modularer) Software es sich im universit&auml;ren Umfeld nur handeln kann</li><li>Daniel: Entwicklung ist momentan auf Edirom Editor beschr&auml;nkt, der parallel zur alten Version (die z.B. mit Java 8 momentan nicht funktioniert) entwickelt wird<ul><li>Nicht betroffen ist Edirom Online (hierf&uuml;r nur Schnittstellen realisierbar). Ziel sollte auf jeden Fall ein modularer Aufbau sein</li></ul></li><li>WebArena: spezifische Funktionen k&ouml;nnen in einen webbasierten Editor eingebracht werden, d.h. das Ganze neu aufsetzen mit den Ergebnissen, die in ZenMEM gewonnen werden</li><li>Ansatz aus dem Software QL: keine komplette Systemarchitektur von Anfang an geplant, sondern eher ein iterativer Prozesse, bei dem aber die Gesamtkonzeption im Hinterkopf bleibt</li><li>Reinhard: 2 Fragestellungen sollten fr&uuml;hzeitig ber&uuml;cksichtigt werden: 1. Sollen alle m&ouml;glichen Funktionen in ein Produkt oder gibt es Einzell&ouml;sungen, die nach bestimmten Prinzipien zusammengeschlossen werden (auch mit Tools von au&szlig;en)?<ul><li>2. Eine andere M&ouml;glichkeit w&auml;re, von den Arbeitsprozessen ausgehend bestimmte Kernarbeitsprozesse zu beschreiben und &Uuml;bertragungsm&ouml;glichkeiten zu finden.</li></ul></li><li>Daniel: Modulare Konzepte seien eindeutig zu bevorzugen (eine Intergration fremder Projekte sei bereits teilweise angedacht)</li><li>Telis: Auch bei Interface-Entwicklungen gibt es einerseits auszuprobierende Konzepte, die &quot;Orchideen&quot; bleiben und nicht integriert werden, andererseits lose anbindbare Dinge oder aber sogar solche die ins Backend intergriert werden (bei klarem Benefit)<ul><li>man m&uuml;sse die Balance zwischen Forschungsorientierung und praktisch &quot;einflie&szlig;enden&quot; Dingen halten</li></ul></li><li>Frage: (Wie) K&ouml;nnte zus&auml;tzliche Entwicklerkapazit&auml;t bereitgestellt werden?<ul><li>Problem, dass reine Entwicklerstellen nicht attraktiv sind und Motivation nur entsteht, wenn eigene Ideen im Rahmen einer Promotion eingebracht werden k&ouml;nnen</li><li>Gudrun: Einbindung in den Ausbildungsbereich w&auml;re notwendig (&quot;Mitdenken&quot; erforderlich - also mindestens BA); Fachinformatiker in der Regel 2 Jahre, davon 1 durch Anleitung blockiert</li><li>gefordert sind eigentlich Bewerber mit Methodenkompetenz (wie auch schon in der TF deutlich wurde - es braucht einen bestimmten neuen Stellentyp im DH-Bereich ohne Befristung)</li></ul></li><li>Konkrete Aufgaben:<ul><li>Einen Antrag ans Pr&auml;sidium ausarbeiten, auf den Erfolg des Projekts und die steigenden Nutzeranfragen hinweisen; &quot;Stabilit&auml;t&quot; f&uuml;r die Nutzer kann aber nicht gew&auml;hrleistet werden; erst jetzt ist aufgefallen, dass hier eine empfindliche L&uuml;cke besteht</li><li>deutlich machen, dass z.B. Daniel mehr als ausgelastet ist und dass f&uuml;r diese Frage eine Dauerl&ouml;sung geschaffen werden muss, w&auml;hrend wir parallel eine vor&uuml;bergehende L&ouml;sung suchen</li><li>Diese Verstetigungsdiskussion sollte fr&uuml;hzeitig gef&uuml;hrt werden (kommt auch gut zusammen mit der Idee der TF, in DH-Studieng&auml;ngen st&auml;rker mit Projektgruppen zu arbeiten, die von einer verstetigten Stelle mit betreut werden k&ouml;nnten)</li><li>Alternative Konzepte: King\'s College: &quot;Research Programmer&quot;; Idee nach Entfristung Daniels zus&auml;tzliche Informatik-SHKs unter seiner Anleitung??</li><li>weitere Ideen: Overhead Support (ermitteln, was intern geht bzw. auf Pr&auml;sidium und Fakult&auml;t zugehen mit der jeweiligen Bitte um Unterst&uuml;tzung in der &Uuml;bergangsphase)</li><li>ev. DFG-LIS-Antrag; Initiative &quot;Anwendungsentwicklung&quot;</li><li>Mittel f&uuml;r ca. 2 Jahre suchen und gleichzeitig den Bedarf der entfristeten Stelle verdeutlichen</li><li>Bis zum Treffen am 2. Sept. soll ein Konzept f&uuml;r diese kurz- bzw. mittelfristige L&ouml;sung erarbeitet werden, da ein Entwicklungsstillstand angesichts steigender Nutzerzahlen nicht risikiert werden kann.</li></ul></li></ul></td></tr><tr><td colspan=\"1\">&nbsp;</td><td colspan=\"1\">Interner Bereich der Webseite (Confluence/Sciebo)</td><td colspan=\"1\"><ac:link><ri:user ri:userkey=\"036a0e4f4d328b24014d328d41710002\" /><ac:plain-text-link-body><![CDATA[Daniel Röwenstrunk]]></ac:plain-text-link-body></ac:link></td><td colspan=\"1\"><ul><li>Ausf&uuml;hrliche Erl&auml;uterung des neu erstellten Confluence-Bereichs, der k&uuml;nftig auch Protokolle etc. aufnehmen soll</li><li>Gliederung in Bereiche kann hier entnommen werden;</li><li>neu anzulegen: &quot;Ringvorlesung&quot;; Bitte an Reinhard Keil und Joachim Veit die Vortragsfolien bzw. den Text dort einzustellen</li></ul></td></tr><tr><td colspan=\"1\">&nbsp;</td><td colspan=\"1\">Meilenstein-/Arbeitsplanung</td><td colspan=\"1\"><ac:link><ri:user ri:userkey=\"036a0e4f4d328b24014d328d41710002\" /><ac:plain-text-link-body><![CDATA[Daniel Röwenstrunk]]></ac:plain-text-link-body></ac:link></td><td colspan=\"1\"><ul><li>(ist integriert in den Internen Confluence-Bereich)</li></ul></td></tr><tr><td colspan=\"1\">&nbsp;</td><td colspan=\"1\">Abstimmung n&auml;chstes Konsortialtreffen</td><td colspan=\"1\"><ac:link><ri:user ri:userkey=\"036a0e4f4e25dcd9014e49f6d7730005\" /></ac:link></td><td colspan=\"1\"><ul><li>Treffen am 1. September nachmittags in Detmold (Telis k&uuml;mmert sich um Raum)</li><li>G&ouml;ttinger Arbeitsgruppe dazu einladen einladen -&gt; Joachim</li></ul></td></tr></tbody></table><h2>Action items</h2><ac:task-list>\n<ac:task>\n<ac:task-id>1</ac:task-id>\n<ac:task-status>complete</ac:task-status>\n<ac:task-body><ac:link><ri:user ri:userkey=\"036a0e4f4e25dcd9014e49f6d7730005\" /></ac:link> l&auml;dt G&ouml;ttinger Projekt ein</ac:task-body>\n</ac:task>\n</ac:task-list>\n',1999379,2),
};