export default {

(4816952,'<h2>Date</h2><p><time datetime=\"2016-10-05\" /></p><h2>Attendees</h2><ul><li><ac:link><ri:user ri:userkey=\"036a0e4f4e25dcd9014f87bb0ec3000a\" /></ac:link></li><li><ac:link><ri:user ri:userkey=\"036a0e4f4d6bb32d014daed146920005\" /></ac:link> in Vertretung f&uuml;r <ac:link><ri:user ri:userkey=\"036a0e4f4e25dcd9014e4a3be5500006\" /></ac:link> (kam sp&auml;ter)</li><li><ac:link><ri:user ri:userkey=\"036a0e4f4d6bb32d014dae3aef630002\" /></ac:link>in Vertretung f&uuml;r <ac:link><ri:user ri:userkey=\"036a0e4f52f4d7b10154a03ba9f60006\" /><ac:plain-text-link-body><![CDATA[Jörg Müller-Lietzkow]]></ac:plain-text-link-body></ac:link></li><li><ac:link><ri:user ri:userkey=\"036a0e4f4d6bb32d014daea8c8520004\" /></ac:link> in Vertretung f&uuml;r <ac:link><ri:user ri:userkey=\"036a0e4f4e25dcd9014e49a889080004\" /></ac:link></li><li><ac:link><ri:user ri:userkey=\"036a0e4f4d328b24014d328d41720005\" /></ac:link> in Vertretung f&uuml;r <ac:link><ri:user ri:userkey=\"036a0e4f4e25dcd9014e4eaeca710008\" /></ac:link></li><li><ac:link><ri:user ri:userkey=\"036a0e4f4d328b24014d328d37cb0001\" /><ac:plain-text-link-body><![CDATA[Björn Senft]]></ac:plain-text-link-body></ac:link> in Vertretung f&uuml;r <ac:link><ri:user ri:userkey=\"036a0e4f52f4d7b10153a3b0f6540003\" /></ac:link></li><li><ac:link><ri:user ri:userkey=\"036a0e4f4e25dcd9014e499e96a50003\" /></ac:link></li><li><ac:link><ri:user ri:userkey=\"036a0e4f4e25dcd9014f8523503c0009\" /></ac:link></li><li>Andreas M&uuml;nzmay</li><li><ac:link><ri:user ri:userkey=\"036a0e4f4e25dcd9014e49f6d7730005\" /></ac:link></li><li><p><ac:link><ri:user ri:userkey=\"036a0e4f4d328b24014d328d41710002\" /><ac:plain-text-link-body><![CDATA[Daniel Röwenstrunk]]></ac:plain-text-link-body></ac:link> (Leitung)</p></li><li><ac:link><ri:user ri:userkey=\"036a0e4f4e25dcd9014e4ac8a58e0007\" /></ac:link> entschuldigt</li></ul><h2>Minutes</h2><ul><li>Rebecca Grotjahn</li></ul><h2>Goals</h2><ul><li>Stand des Zwischenberichts und Kl&auml;rung von offenen Fragen durch <ac:link><ri:user ri:userkey=\"036a0e4f4d328b24014d328d41710002\" /><ac:plain-text-link-body><![CDATA[Daniel Röwenstrunk]]></ac:plain-text-link-body></ac:link></li><li>Vorstellung des &quot;Polarsterns&quot; von <ac:link><ri:user ri:userkey=\"036a0e4f4e25dcd9014e49f6d7730005\" /></ac:link></li><li>Vorstellung des Papiers zu&nbsp;Ankn&uuml;pfungsthemen in andere Bereiche bzw. die m&ouml;gliche Integration anderer Blickwinkel durch <ac:link><ri:user ri:userkey=\"036a0e4f52f4d7b10154a03ba9f60006\" /><ac:plain-text-link-body><![CDATA[Jörg Müller-Lietzkow]]></ac:plain-text-link-body></ac:link></li><li>Vorstellung des Papiers zum Zukunftsthema DH an der Uni durch <ac:link><ri:user ri:userkey=\"036a0e4f52f4d7b10153a3b0f6540003\" /></ac:link></li><li>Vorstellung von Vorschl&auml;gen f&uuml;r die zuk&uuml;nftige Ausstattung und die Verankerung von Dienstleistungen durch <ac:link><ri:user ri:userkey=\"036a0e4f4e25dcd9014e4ac8a58e0007\" /></ac:link></li></ul><h2>Discussion items</h2><table><tbody><tr><th>Time</th><th>Item</th><th>Who</th><th>Notes</th></tr><tr><td><ac:placeholder>5min</ac:placeholder></td><td><p align=\"LEFT\" class=\"western\"><strong>TOP 1) Zum T&auml;tigkeitsbericht und zu den noch offenen Fragen / zu erledigenden Aufgaben </strong></p><p class=\"western\"><a name=\"_GoBack\"></a><strong>1.1 Allg. zum Stand</strong></p></td><td><ac:placeholder>Name</ac:placeholder></td><td><ul><li><p class=\"western\">Die Teilberichte wurden eingereicht, werden durch DR zusammengef&uuml;hrt. Es fehlen jedoch noch ein paar Arbeitspakete.</p></li><li><p class=\"western\">Alle sichtbaren Ergebnisse der Arbeit &ndash; Publikationen, Vortr&auml;ge etc. m&uuml;ssen in Confluence eingetragen bzw. auf die Website gestellt werden, ebenso Protokolle der Kleingruppensitzungen. Sitzungsprotokolle (egal, wie lang und wie skizzenartig). Nicht nur besteht sonst die Gefahr, dass Ergebnisse nach Projektende verloren gehen, sondern diese Ergebnisse sind auch wichtig f&uuml;r den Erfolg des Zwischenberichts: Gutachter wollen Zwischenergebnisse sehen.</p></li><li><p class=\"western\">Die Website wird seit Anna Komprechts Weggang von DR betreut.</p></li><li><p class=\"western\">Im Confluence wird ein interner Gutachterbereich eingerichtet (zus&auml;tzlich dem extern sichtbaren sowie dem projektinternem Bereich), der nicht f&uuml;r die &Ouml;ffentlichkeit einsehbar ist.</p></li></ul></td></tr><tr><td>&nbsp;</td><td><p class=\"western\"><strong>1.2 Fehlende Angaben/Ergebnisse</strong></p></td><td>&nbsp;</td><td><ul><li class=\"western\">DR verteilt einen provisorischen Bericht zu AP 1.3 (Beziehungen und Annotationen) und fragt, ob es weitere pr&auml;sentable Ergebnisse gibt. AO stellt weiteres Material daf&uuml;r zur Verf&uuml;gung. Er erw&auml;hnt, dass ein zweiter Artikel geplant ist; auch dieser muss im Zwischenbericht erw&auml;hnt werden.</li><li class=\"western\">DR weist darauf hin, dass noch sichtbare Ergebnisse zu den Arbeitspaketen 2.2, 2.3.3 und 2.3.4 fehlen.</li><li class=\"western\">AP 3.1.4 Entwicklung f&auml;cher&uuml;bergreifender Lehrkonzepte: Hier war im Antrag angek&uuml;ndigt, dass f&auml;cher- und instituts&uuml;bergreifende Lehre insbes. in Kooperation mit der HS OWL und der HfM stattfinden soll. Welche Ergebnisse sind vorzuweisen? TH weist darauf hin, dass Veranstaltungen der HfM f&uuml;r die HS OWL und die Uni Paderborn ge&ouml;ffnet werden k&ouml;nnen; dies muss aber noch offiziell modelliert werden (Modulzuordnung, Angaben bei PAUL). SB erw&auml;hnt, dass in der PO Medienproduktion der HS OWL alle diese Veranstaltungen f&uuml;r ein &sbquo;freies&lsquo; Modul gew&auml;hlt werden k&ouml;nnen.</li><li class=\"western\"><p class=\"western\">AP 3.1.5 Zu der hier vorgesehenen Entwicklung von Studieng&auml;ngen gab es von Seiten des von ZenMEM aus Initiativen, die inzwischen &uuml;ber den ZenMEM-Kontext hinaus in die gesamte Fakult&auml;t KW der Uni hineinwirken und auf Fakult&auml;tsebene weiter diskutiert werden, im Zusammenhang sowohl mit der anstehenden Reakkreditierung des Zwei-Fach-MA als auch mit der im Besetzungsverfahren befindlichen DH-Professur.</p></li></ul></td></tr><tr><td colspan=\"1\">&nbsp;</td><td colspan=\"1\"><p class=\"western\"><strong>1.3 Zur Struktur und zur Formulierung der Berichts-Teile</strong></p></td><td colspan=\"1\">&nbsp;</td><td colspan=\"1\"><ul><li class=\"western\">Es stellt sich die Frage, wie verbindlich die Strukturen der Arbeitspakete sind. Die Aufteilung bis eine 3. Ebene hinein hat sich nach Meinung vieler Anwesender nicht bew&auml;hrt, da hier viele Arbeitsbereiche k&uuml;nstlich getrennt wurde. Dennoch sollen die die Strukturen im Bericht eingehalten werden, da erfahrungsgem&auml;&szlig; Gutachter darauf Wert legen. Auch sollen sich die Berichte stets auf die Formulierungen des Antragstexts beziehen, der aber nat&uuml;rlich sinnvoll weitergef&uuml;hrt werden kann (in dem Sinne: &bdquo;&hellip; die Fragestellung des Antrags wurde dahingehend pr&auml;zisiert, dass...&quot;)</li></ul></td></tr><tr><td colspan=\"1\">&nbsp;</td><td colspan=\"1\"><p class=\"western\"><strong>1.4 Umgang mit der &bdquo;Ampel&ldquo;</strong></p></td><td colspan=\"1\">&nbsp;</td><td colspan=\"1\"><ul><li class=\"western\">Ma&szlig;geblich ist der zu erwartende Stand zu Projektende.</li></ul></td></tr><tr><td colspan=\"1\">&nbsp;</td><td colspan=\"1\"><p class=\"western\"><strong>1.5 Weiteres Vorgehen</strong></p></td><td colspan=\"1\">&nbsp;</td><td colspan=\"1\"><ul><li class=\"western\">Die eingereichten Teilberichte werden von DR &uuml;berarbeitet, vereinheitlicht usw. und dann zur Durchsicht an die MitarbeiterInnen/ProfessorInnen zur&uuml;ckgegeben. Aktuelle Erg&auml;nzungen (neue Ergebnisse) bitte direkt an gleich an DR geben!</li></ul></td></tr><tr><td colspan=\"1\">&nbsp;</td><td colspan=\"1\"><p class=\"western\"><strong>TOP 2) ZUM FOLGEANTRAG</strong></p><p class=\"western\"><strong>2.1 Kurzvorstellung &quot;Polarstern&quot;-Ideen </strong></p></td><td colspan=\"1\">&nbsp;</td><td colspan=\"1\">&nbsp;<ul><li class=\"western\">JV pr&auml;sentiert seine gemeinsam mit AM, DR, TH erarbeiteten Ideen zur Weiterf&uuml;hrung des ZenMEM. Die Inhalte seines Vortrags werden hier nicht protokolliert; die Folien dazu sind in Confluence einzusehen (siehe unten).</li></ul></td></tr><tr><td colspan=\"1\">&nbsp;</td><td colspan=\"1\">&nbsp;<p class=\"western\"><strong>2.2 Kurzberichte:</strong></p></td><td colspan=\"1\">&nbsp;</td><td colspan=\"1\"><ul><li class=\"western\">a) Ein Papier von J&ouml;rg M&uuml;ller-Lietzkow (Ankn&uuml;pfungsthemen / Integration anderer Blickwinkel) wird zur Kenntnis gegeben, es gibt eine kurze Aussprache dazu.</li><li class=\"western\">b) Die geplante Er&ouml;rterung des Zukunftsthemas DH an der Uni (Gregor Engels) entf&auml;llt.</li><li class=\"western\">c) Das Thema der zuk&uuml;nftigen Ausstattung und Verankerung von Dienstleistungen wird verschoben, da Gudrun Oevel kurzfristig erkrankt ist.</li></ul></td></tr><tr><td colspan=\"1\">&nbsp;</td><td colspan=\"1\"><p class=\"western\"><strong>2.3 Schwerpunkte f&uuml;r die Anschlussphase</strong></p></td><td colspan=\"1\">&nbsp;</td><td colspan=\"1\"><ul><li class=\"western\">Es wird diskutiert, welches die Kerngedanken der k&uuml;nftigen Arbeit sein sollen und wie diese ins ZenMEM-Generalthema einpassen.</li><li class=\"western\">DR gibt eine Stichwortsammlung (Perspektiven f&uuml;r k&uuml;nftige Forschung) aus dem letzten Mitarbeitertreffen zur Kenntnis. Die MitarbeiterInnen betonen hier die das Thema Autorschaft/Wertsch&ouml;pfung/Abgeschlossenheit und Verantwortung f&uuml;r digitale Editionen.</li><li class=\"western\">Die Runde diskutiert die Pr&auml;sentation von JV, das Papier von J&ouml;rg und das des Mitarbeitertreffens. Es wird &Uuml;bereinkunft dar&uuml;ber erzielt, wie das weitere Prozedere sein soll. DR schickt eine Handreichung dazu herum (siehe unten).</li><li class=\"western\">Ausgangspunkt der weiteren &Uuml;berlegungen sind die Vorschl&auml;ge von JV (&bdquo;Polarstern&ldquo;, s.o.). Aus dem dort enthaltenen &sbquo;Zweijahresplan&lsquo; wird ein Sharepoint-Dokument aus erstellt. In diesen schreibt sich jede(r) beteiligte Hochschullehrer(in) mit seinen Ideen und Pl&auml;nen hinein. Leitfrage: Warum muss ZenMEM weitergehen, welche Visionen und Ziele ergeben sich aus dem Bisherigen? <u><strong>DEADLINE: 16.10.</strong></u></li><li class=\"western\">Danach erfolgt die redaktionelle Weiterbearbeitung durch DR, der ggf. bei den Urhebern nachhakt. Verantwortungen f&uuml;r die einzelnen Punkte werden durch DR vergeben.</li><li class=\"western\"><u><strong>Bis zum 31.10. </strong></u>werden die einzelnen Punkte bis zur Vorantragstext-Reife nachgearbeitet (einschl. konkreter Angaben zu Personal/Finanzplanung)</li><li class=\"western\">Info: Das Verfahren ist vergleichbar der Abfolge Vorantrag/Vollantrag im ersten Antragsdurchgang. Der Vorantrag ist ma&szlig;geblich f&uuml;r die grunds&auml;tzliche Entscheidung &uuml;ber die Fortsetzung. F&auml;llt diese positiv aus, erfolgt im Fr&uuml;hjahr die Aufforderung f&uuml;r den Voll-Fortsetzungsantrag.</li><li class=\"western\">Hinweis: F&uuml;r den Folgeantrag d&uuml;rfen 500.000 pro Jahr nicht &uuml;berschritte werden (bisher: 1,7 Mio. f&uuml;r 3 Jahre)</li></ul></td></tr><tr><td colspan=\"1\">&nbsp;</td><td colspan=\"1\">&nbsp;</td><td colspan=\"1\">&nbsp;</td><td colspan=\"1\">&nbsp;</td></tr><tr><td colspan=\"1\">&nbsp;</td><td colspan=\"1\">Nachtrag: Mail von Daniel vom 6.10.:</td><td colspan=\"1\">&nbsp;</td><td colspan=\"1\"><p>Link zum Sharepoint-Dokument:&nbsp;&nbsp; <a href=\"http://bit.ly/2dNaeiF\">http://bit.ly/2dNaeiF</a> &nbsp; &quot;Das Dokument soll als Grundlage f&uuml;r den im November einzureichenden Folgeantrag dienen. Bitte erg&auml;nzt weitere Schwerpunktthemen und tragt eure denkbaren Forschungsfragen bei den bestehenden Themen ein. Wenn es m&ouml;glich ist, gebt doch bitte direkt an, welche Ankn&uuml;pfungspunkte zu anderen AGs ihr seht und welcher Personalaufwand mit der Forschungsfrage verkn&uuml;pft w&auml;re. Ich habe schon ein paar Stichworte aus unserem Treffen gestern in das Dokument &uuml;bernommen. Bitte erg&auml;nzt diese, falls euch etwas fehlt oder noch einf&auml;llt. Wir haben uns ja darauf geeinigt, dass wir bis zum 16. Oktober in diesem Dokument sammeln werden, dann Verantwortliche f&uuml;r einzelne Bereiche bestimmt werden sollen, die dann die Textbausteine f&uuml;r den Antrag fertigstellen sollen. Bitte nutzt die Kommentarfunktion, um die Ideen und M&ouml;glichkeiten zu diskutieren.&quot;</p><p>Link zum Arbeitsbericht: <a href=\"https://liveunipaderborn-my.sharepoint.com/personal/fms_msopb_de/_layouts/15/guestaccess.aspx?guestaccesstoken=y8U6N3FlrBvWTRA44ZYG%2fAZxOLQsG%2fdb%2b3GqJY2N94g%3d&amp;docid=1af3639fee3824e139dbcaf30e687af76&amp;rev=1\">https://liveunipaderborn-my.sharepoint.com/personal/fms_msopb_de/_layouts/15/guestaccess.aspx?guestaccesstoken=y8U6N3FlrBvWTRA44ZYG%2fAZxOLQsG%2fdb%2b3GqJY2N94g%3d&amp;docid=1af3639fee3824e139dbcaf30e687af76&amp;rev=1</a></p></td></tr><tr><td colspan=\"1\">&nbsp;</td><td colspan=\"1\">Nachtrag: Mail von Daniel vom 16.10.:</td><td colspan=\"1\">&nbsp;</td><td colspan=\"1\"><p>Liebe Kolleginnen und Kollegen, leider hat das Sammeln von Forschungsfragen in unserem Dokument (<a class=\"moz-txt-link-freetext\" href=\"http://bit.ly/2dNaeiF\">http://bit.ly/2dNaeiF</a>) nicht so gut geklappt wie erhofft; es fehlen meines Erachtens nach noch ein paar Themen bzw. Fachrichtungen. Ich m&ouml;chte dennoch &ndash; wie im letzten Professorium abgesprochen &ndash; versuchen, eine Zuordnung von Themen und Verantwortlichen vorzunehmen, damit wir mit dem Antrag weiterkommen.</p><p>F&uuml;r die Ausarbeitung der Themen finden sich bitte immer die beteiligten Professorinnen und Professoren bzw. die Mitarbeiterinnen und Mitarbeiter zusammen; in diesen kleineren Gruppen sollten dann ja auch noch kurzfristige Treffen m&ouml;glich sein.</p><p>(Thema: Verantwortlicher, Teilnehmer)<br />Einleitung/Vision: Joachim V., alle <br />Interdisziplin&auml;re Implikationen des Paradigmenwechsels -&gt; Wissensarbeit/Wissensmanagement: Dorothee, J&ouml;rg <br />Interdisziplin&auml;re Implikationen des Paradigmenwechsels -&gt; Werkzeuge: Gerd, Telis, Daniel <br />Interdisziplin&auml;re Implikationen des Paradigmenwechsels -&gt; Abgeschlossenheit/Offenheit, Wertsch&ouml;pfung/Wertigkeit, Autorschaft, Nachnutzbarkeit: Reinhard, Dorothee, Rebecca, Andreas M. <br />Interdisziplin&auml;re Implikationen des Paradigmenwechsels -&gt; Konzepte der Softwareentwicklung: Gregor (u.U. mit dem unteren Thema zusammen zu fassen) <br /> Nicht-notierte Musik -&gt; Modell/Datenformat/Werkzeuge: Telis, Joachim V., Daniel <br />Nicht-notierte Musik -&gt; Beispieledition (Erarbeitung/Projektantrag): Rebecca, Joachim V. Andreas M., Telis <br />Methoden der Softwareentwicklung und Anforderungsanalyse: Gregor, J&ouml;rg, Gerd, Dorothee <br /> Nachhaltigkeit: Gudrun, Daniel <br /> Lehre/Vermittlung -&gt; ESS: J&ouml;rg, Dorothee, Joachim V. <br />Lehre/Vermittlung -&gt; Studiengangsentwicklung: Steffen, Dorothee, Rebecca, Andreas M. <br />Werkzeuge (Edirom-Entwicklung, <br />Gesch&auml;ftsmodell): Daniel, Gudrun <br />Dienstleistungen: Gudrun, Joachim V., Daniel</p><p>Jeder von den Professorinnen und Professoren verantwortet demnach (mindestens) ein Thema und ist dar&uuml;ber hinaus auch in anderen Kontexten beteiligt. Falls ihr bei einem Thema gerne dabei sein w&uuml;rdet oder ihr euch bei einem Thema nicht richtig zugeordnet f&uuml;hlt, schickt doch bitte kurz ein entsprechendes Statement an die Liste. Das Ergebnis der Arbeit in den Kleingruppen sollte es sein, dass wir eine konkretere Vorstellung der Fragestellung und der damit verbundenen Arbeit bekommen, um dann ein Mitarbeiter-/Zeit-Ger&uuml;st aufstellen zu k&ouml;nnen. Der Zeitraum f&uuml;r die Bearbeitung der Themen ist im letzten Professorium auf zwei Wochen festgesetzt worden. Die Ergebnisse sollten also bis zum 30. Oktober vorliegen.</p></td></tr><tr><td colspan=\"1\">&nbsp;</td><td colspan=\"1\">Nachtrag 25. 11.:</td><td colspan=\"1\">&nbsp;</td><td colspan=\"1\">Achtung: Nachfolgeantragsdokument jetzt unter: &nbsp;<a href=\"http://bit.ly/2gxnNcj\">http://bit.ly/2gxnNcj</a></td></tr></tbody></table><h2>Angeh&auml;ngte Dateien:</h2><p><ac:structured-macro ac:name=\"view-file\"><ac:parameter ac:name=\"height\">250</ac:parameter><ac:parameter ac:name=\"name\"><ri:attachment ri:filename=\"ZenMEMPolarstern_Stand_2016-10-05.docx\" /></ac:parameter></ac:structured-macro></p><p>&nbsp;</p><ul><li>&quot;Polarstern&quot;-Papier auf dem Stand der Diskussion vom 5. Oktober 2016 <br /><br /><ac:structured-macro ac:name=\"view-file\"><ac:parameter ac:name=\"height\">250</ac:parameter><ac:parameter ac:name=\"name\"><ri:attachment ri:filename=\"Polarstern_Folien_2016-10-05.pdf\" /></ac:parameter></ac:structured-macro></li><li>Folien: &quot;Polarstern&quot;-Kurzfassung 5. Oktober 2016<br /><br /><ac:structured-macro ac:name=\"view-file\"><ac:parameter ac:name=\"height\">250</ac:parameter><ac:parameter ac:name=\"name\"><ri:attachment ri:filename=\"DH_JML.docx\" /></ac:parameter></ac:structured-macro></li><li>Papier von J&ouml;rg M&uuml;ller-Lietzkow, Stand 4. Oktober 2016<br /><ac:structured-macro ac:name=\"view-file\"><ac:parameter ac:name=\"height\">250</ac:parameter><ac:parameter ac:name=\"name\"><ri:attachment ri:filename=\"Dienstleistungen-ZenMEM.docx\" /></ac:parameter></ac:structured-macro></li><li>Papier zu den Dienstleistungen von Gudrun Oevel, Stand 7. Oktober 2016</li></ul><h2>Action items</h2><ac:task-list>\n<ac:task>\n<ac:task-id>1</ac:task-id>\n<ac:task-status>incomplete</ac:task-status>\n<ac:task-body><ac:placeholder ac:type=\"mention\">Type your task here. Use &quot;@&quot; to assign a user and &quot;//&quot; to select a due date.</ac:placeholder></ac:task-body>\n</ac:task>\n</ac:task-list>\n<p>&nbsp;</p><p>&nbsp;</p><p>&nbsp;</p><p>&nbsp;</p>',4751434,2),
};