export default {
(4358149,'<h2>Date</h2><p><time datetime=\"2016-07-27\" />, 15 Uhr, DISCO im HNI</p><h2>Attendees</h2><ul><li>Steffen Bock (per Skype)</li><li>Gregor Engels</li><li>Rebecca Grotjahn</li><li>Aristotelis Hadjakos</li><li>Reinhard Keil</li><li>J&ouml;rg M&uuml;ller-Lietzkow</li><li>Bianca Meise (i.Vertr. Dorothee Meister)</li><li>Gudrun Oevel</li><li>Daniel R&ouml;wenstrunk</li><li><p><ac:link><ri:user ri:userkey=\"036a0e4f4e25dcd9014e49f6d7730005\" /></ac:link></p></li></ul><p>Entschuldigt:</p><ul><li>Dorothee Meister</li><li>Gerd Szwillus</li></ul><h2>Goals</h2><ul><li>Erste Besprechung zum geplanten Nachfolgeantrag</li></ul><h2>Discussion items (Protokoll)</h2><table><tbody><tr><th>Time</th><th>Item</th><th>Who</th><th>Notes</th></tr><tr><td><ac:placeholder>5min</ac:placeholder></td><td>Zusammenfassung der <br />Erl&auml;uterungen des Projekttr&auml;gers <br />zum Verfahren</td><td>JV</td><td><ul><li><p class=\"western\">Im November soll ein u<strong>mfangreicher Zwischenbericht</strong> vorgelegt werden, der als Evaluierungsgrundlage dient. Dieser soll enthalten:</p><ul><li><p class=\"western\">eine Darstellung der erreichten <strong>Ergebnisse</strong> (inhaltl. Angebot, entwickelte Tools u. Services, Organisationsstruktur, Nutzung) u. Ziele der <strong>Restlaufzeit</strong></p></li><li><p class=\"western\">eine Darstellung dessen, was in der <strong>Anschlussphase</strong> geplant ist (also antragsbezogen!)</p></li><li><p class=\"western\">ein rechtsverbindlicher Nachweis der tats&auml;chlichen <strong>Verstetigung</strong></p></li></ul></li><li><p class=\"western\">Die Evaluierung soll bis Ende Januar abgeschlossen sein.</p></li><li><p class=\"western\">Bis Ende April/Mitte Mai 2017 soll der Antrag f&uuml;r die Anschlussf&ouml;rderung vorliegen.</p></li><li><p class=\"western\">Entscheidung bis Ende Juni/Mitte Juli 2017</p></li><li><p class=\"western\">maximale F&ouml;rdersumme: ca. 500.000 &euro; p.a. (wird auch nicht erh&ouml;ht, wenn weitere Partner aufgenommen werden)</p></li></ul><p>&nbsp;</p></td></tr><tr><td>&nbsp;</td><td>&nbsp;</td><td>&nbsp;</td><td><p class=\"western\">Im Vorfeld der Sitzung haben Gudrun, Daniel u. Joachim Papiere vorbereitet und vereinbart, dass Gudrun die heutige Sitzung moderiert.</p></td></tr><tr><td colspan=\"1\">&nbsp;</td><td colspan=\"1\">&nbsp;</td><td colspan=\"1\">GO</td><td colspan=\"1\"><p class=\"western\">Gudrun bittet zu Beginn um die Beantwortung zweier Fragen (siehe PDF-Anlagen Umfrage_1.pdf und Umfrage_2.pdf):</p><p class=\"western\"><strong>1. &bdquo;Wof&uuml;r soll das ZenMEM in 10 Jahren in erster Linie stehen?&ldquo;</strong>; (Punktevergabe: rot = sehr wichtig, gr&uuml;n: mittlere Wichtigkeit, gelb: etwas weniger wichtig); Ergebnisse:</p><ul><li><p class=\"western\">Forschung und Entwicklung mit 6 roten und 2 gr&uuml;nen (im &Uuml;bergang zu Lehre u. Vermittlung)</p></li><li><p class=\"western\">Dienstleistungen mit 2 roten, 3 gr&uuml;nen und 1 gelbem Punkt</p></li><li><p class=\"western\">Werkzeuge: 2 gr&uuml;ne, 4 gelbe (davon einer im &Uuml;bergang zu Forschung/Entwicklung)</p></li><li><p class=\"western\">Lehre/Vermittlung: 1 gr&uuml;ner, 3 gelbe + 2 gr&uuml;ne im &Uuml;bergang zu Forschung/Entwicklung</p></li></ul><p class=\"western\"><strong>2. &bdquo;Bei einer Entscheidung, welcher fachlische Schwerpunkt im Hinblick auf die F&ouml;rderm&ouml;glichkeiten und l&auml;ngerfristigen Aktivit&auml;ten am meisten Sinn macht?&ldquo;</strong></p><ul><li><p class=\"western\"><span>7 rote Punkte f&uuml;r &bdquo;ZenMEM als Zentrum f&uuml;r Digitale Werkzeuge und Methoden im Bereich Musikeditionen/Musikwissenschaft&ldquo;</span></p></li><li><p class=\"western\"><span>1 roter Punkt f&uuml;r &bdquo;ZenMEM als Zentrum f&uuml;r DH im weiteren Sinne mit einem Schwerpunkt im Bereich nicht-textueller Objekte&ldquo;</span></p></li></ul><p class=\"western\"><span>Anschlie&szlig;end stellt Gudrun kurz die Folien (s. Anlage) und beiden Aufstellungen vor, mit denen im Vorfeld eine Bewertung (aus der Sicht der drei Beteiligten) der bisherigen Arbeiten erfolgte.</span></p></td></tr><tr><td colspan=\"1\">&nbsp;</td><td colspan=\"1\"><p class=\"western\"><span>&Uuml;berblick &uuml;ber einige <br />in der Aussprache thematisierte <br />Punkte:</span></p></td><td colspan=\"1\">Alle</td><td colspan=\"1\"><ul><li><p class=\"western\"><span>ZenMEM kann weiterhin als </span><strong>Keimzelle</strong><span> f&uuml;r DH-Aktivit&auml;ten der Uni wirken, aber innerhalb des ZenMEM k&ouml;nne man st&auml;rker den Gegenstand Musik fokussieren (Gregor).</span></p></li><li><p class=\"western\"><span>Es gibt Widerspruch zur m&auml;&szlig;igen Beurteilung der </span><strong>Rolle von Forschung/Entwicklung</strong><span> (F/E) auf den Folien bzw. in den Papieren; Gregor betont, dass vieles, was unter &bdquo;Werkzeuge&ldquo; geschehe, f&uuml;r ihn zu &bdquo;F/E&ldquo; geh&ouml;re. Rebecca u. J&ouml;rg verweisen darauf, das &bdquo;F/E&ldquo; sich im Verst&auml;ndnis der einzelnen offensichtlich unterscheide.</span></p></li><li><p class=\"western\"><span>Bianca, Telis u. Joachim sehen im Zentrum die Suche nach bzw. Entwicklung </span><strong>gemeinsamer Forschungsfragen</strong><span>/Fragestellungen im Mittelpunkt. Telis verweist darauf, dass Edirom zun&auml;chst als reines Werkzeug betrachtet wurde und Forschungsthemen erst sekund&auml;r damit verbunden wurden.</span></p></li><li><p class=\"western\"><span>Rebecca sieht Forschung als eine Art &bdquo;Querschnittsaufgabe&ldquo; der aufgelisteten Bereiche u. verweist z.B. auf die Dissertationen, die jetzt unter &bdquo;Lehre u. Forschung&ldquo; eingeordnet seien.</span></p></li><li><p class=\"western\"><span>J&ouml;rg problematisiert den ungl&uuml;cklich gew&auml;hlten Dienstleistungsbegriff, der genauer definiert werden solle.</span></p></li><li><p class=\"western\"><span>Es wird gefragt, ob der Begriff &bdquo;</span><strong>Kompetenzzentrum</strong><span>&ldquo; zu &bdquo;Forschungszentrum&ldquo; passe?</span></p></li><li><p class=\"western\"><span>Daniel verweist darauf, dass es im Kompetenzzentrum festere Strukturen geben m&uuml;sse, w&auml;hrend Forschungsfragen (mit refinanziertem Personal) in Form von lockerer angelagerten Projekten bearbeitet werden k&ouml;nnten. </span></p></li></ul></td></tr><tr><td colspan=\"1\">&nbsp;</td><td colspan=\"1\"><p class=\"western\">Die weitere Diskussion betrifft <br />nochmals die <strong>Ziele des ZenMEM<br />im Kontext DH:</strong></p></td><td colspan=\"1\">Alle</td><td colspan=\"1\"><ul><li><p class=\"western\">J&ouml;rg m&ouml;chte ZenMEM als Forschungsbaustein sehen, mit dem das Thema DH weiter ausgebaut wird, etwa durch Inklusion naher Projekte (z.B. Seng, Tophinke); Forschung sei der wichtigste Aspekt &ndash; die Studiengangsbem&uuml;hungen k&ouml;nnten eher in die Fakult&auml;t verlagert werden.</p></li><li><p class=\"western\">Gregor gibt zu bedenken, dass ZenMEM als Keimzelle ev. auch durch eine weitere Arbeit der TaskForce verbreitert werden k&ouml;nne.</p></li><li><p class=\"western\">Gudrun: &bdquo;Was sind die gemeinsamen Forschungsfragen?&ldquo; &ndash; sie seien bislang nicht dargestellt (Aufgabe f&uuml;r den Bericht?)</p></li><li><p class=\"western\">Reinhard sieht den Kern der Kompetenzen des Zentrums in Detmold.</p></li><li><p class=\"western\">Gregor verweist auf die notwendige Kombination von Informatik u. Humanities f&uuml;r DH, auch wenn Musik den &bdquo;Polarstern&ldquo; im ZenMEM bilde, d&uuml;rfe die Sicht nicht einseitig auf die Fachdisziplin eingeschr&auml;nkt werden. Man k&ouml;nne in der KW-Fakult&auml;t thematische S&auml;ulen bilden, z.B. Musik &ndash; Geschichte &ndash; Kultur und die Informatikdsiziplinen quasi horizontal dar&uuml;ber legen.</p></li><li><p class=\"western\">Telis erinnert daran, dass im Zentrum das Werkzeug Edirom urspr. im Mittelpunkt stand, dass DH aber die Frage beantworten solle, wie mit Informatik geisteswiss. Forschung unterst&uuml;tzt werden k&ouml;nne (was bspw. mit den hier erzeugten Daten m&ouml;glich sei).</p></li><li><p class=\"western\">Gudrun zweifelt an der langfristigen Eignung des Themas &bdquo;Edition&ldquo; als Hauptgegenstand des Zentrums. Rebecca verweist demgegen&uuml;ber auf die Ausweitung der Fragestellungen in einem weiteren Editionsverst&auml;ndnis (Thema Materialit&auml;t, Audio, big data-Analysen), so dass eher mehr als weniger Aufgaben zu erwarten seien.</p></li><li><p class=\"western\">J&ouml;rg erinnert nochmals an die Einbettung in eine Gesamtstrategie der Uni und gibt zu bedenken, ob ein &bdquo;Kompetenzzentrum Annotationssysteme&ldquo; ein anstrebenswertes Ziel sein k&ouml;nne. Gregor verweist auf Anschluss- oder Erweiterungsm&ouml;glichkeiten, z.B. die Datenanalyse als Schwerpunkt bei Eyke H&uuml;llermeier.</p></li><li><p class=\"western\">Reinhard betont die Ver&auml;nderungen der Bibliotheksstrukturen durch ver&auml;nderte Zugriffsnotwendigkeiten. Diese Ver&auml;nderungen werden in der Realit&auml;t wesentlich durch Einzelprojekte und -ausschreibungen bewirkt und es gehe prim&auml;r um die Sicherung von Anschlussressourcen, weniger um schwer zu kalkulierende Gro&szlig;planungen.</p></li></ul></td></tr><tr><td colspan=\"1\">&nbsp;</td><td colspan=\"1\"><p class=\"western\"><strong>Beschlossen wird <br />folgendes Vorgehen:</strong></p></td><td colspan=\"1\">&nbsp;</td><td colspan=\"1\"><ul><li><p class=\"western\">Die verteilten <span>Berichte</span> sollen von allen Beteiligten gepr&uuml;ft werden.</p></li><li><p class=\"western\">Die Verantwortlichen der einzelnen AP&rsquo;s sammeln die Reaktionen ein und <strong>erstellen je einen Bericht</strong>. F&uuml;r die Gutachter sollen die Berichte &uuml;ber die Aktivit&auml;ten pro AP dargestellt werden, da dies der Antragsstruktur entspricht und besser nachvollzogen werden kann (auch wenn eine kleingliedrige Anlage droht). Es wird ein Datum f&uuml;r die Abgabe dieser Berichte vereinbart.</p></li><li><p class=\"western\">Zus&auml;tzlich zu den Einzelberichten sollte eine <strong>Gesamtauswertung</strong> erfolgen, die &uuml;bergreifend die Fortschritte darstellt.</p></li><li><p class=\"western\">Konzepte f&uuml;r eine Erweiterung, f&uuml;r neue Inhalte, neue Verbundpartner k&ouml;nnten sich vorteilhaft auf die Akzeptanz des Antrags auswirken. Es sollten daher ggf. konkrete weitere Themenstellungen im Bericht formuliert werden..</p></li><li><p class=\"western\">Es soll m&ouml;glichst ein gemeinsamer Bericht f&uuml;r alle Projektpartner angefertigt werden (Joachim kl&auml;rt dies mit dem Projekttr&auml;ger).</p></li><li><p class=\"western\"><strong>Daniel</strong> erstellt ein Muster f&uuml;r seinen Bereich, macht Umfangsvorgaben und bis Ende September soll der grob redigierte 1. Entwurf des Ergebnisberichts mit der Beschreibung der Restlaufzeit-Arbeiten stehen.</p></li><li><p class=\"western\"><strong>Joachim</strong> ist verantwortlich f&uuml;r die Beschreibung einer auf den Gegenstand Musik bezogenen Konzeption (&bdquo;Polarstern Musik&ldquo;), die in Detmold unter Einbezug der Informatik entstehen soll.</p></li><li><p class=\"western\"><strong>J&ouml;rg</strong> k&uuml;mmert sich um Ankn&uuml;pfungsthemen in andere Bereiche bzw. die m&ouml;gliche Integration anderer Blickwinkel.</p></li><li><p class=\"western\"><strong>Gregor</strong> ist verantwortlich f&uuml;r die Er&ouml;rterung des Zukunftsthemas DH an der Uni.</p></li><li><p class=\"western\">Eine kleine Arbeitsgruppe um <strong>Gudrun</strong> erarbeitet Vorschl&auml;ge f&uuml;r die zuk&uuml;nftige Ausstattung und die Verankerung von Dienstleistungen.</p></li></ul><p class=\"western\">Diese Arbeitsgruppen legen <strong>bis Ende September schriftlich</strong> Papiere vor, die der Vorbereitung eines ausf&uuml;hrlichen Besprechungsvormittags am <strong>5. Oktober (9:30 bis 13:30 Uhr</strong>) dienen. Diese Besprechung findet vorauss. in Detmold statt. (Der Termin ist nochmals mit Dorothee u. Gerd zu kl&auml;ren).</p></td></tr><tr><td colspan=\"1\">&nbsp;</td><td colspan=\"1\">&nbsp;</td><td colspan=\"1\">Anlagen:</td><td colspan=\"1\"><p><ac:structured-macro ac:name=\"view-file\"><ac:parameter ac:name=\"height\">250</ac:parameter><ac:parameter ac:name=\"name\"><ri:attachment ri:filename=\"Umfrage_1.pdf\" /></ac:parameter></ac:structured-macro><ac:structured-macro ac:name=\"view-file\"><ac:parameter ac:name=\"height\">250</ac:parameter><ac:parameter ac:name=\"name\"><ri:attachment ri:filename=\"Umfrage_2.pdf\" /></ac:parameter></ac:structured-macro><ac:structured-macro ac:name=\"view-file\"><ac:parameter ac:name=\"height\">250</ac:parameter><ac:parameter ac:name=\"name\"><ri:attachment ri:filename=\"2016-07-27_Folien_Professorium.pdf\" /></ac:parameter></ac:structured-macro><ac:structured-macro ac:name=\"view-file\"><ac:parameter ac:name=\"height\">250</ac:parameter><ac:parameter ac:name=\"name\"><ri:attachment ri:filename=\"2016-07-26_Status-ZenMEM.docx\" /></ac:parameter></ac:structured-macro><ac:structured-macro ac:name=\"view-file\"><ac:parameter ac:name=\"height\">250</ac:parameter><ac:parameter ac:name=\"name\"><ri:attachment ri:filename=\"2016-07-27_Datensammlung_Nachfolgeantrag.docx\" /></ac:parameter></ac:structured-macro></p></td></tr><tr><td colspan=\"1\">&nbsp;</td><td colspan=\"1\">&nbsp;</td><td colspan=\"1\">&nbsp;</td><td colspan=\"1\"><p class=\"western\">Die Folien und die beiden Zusammenstellungen werden als Dateien im Confluence hinterlegt. Bitte beachtet, dass es sich dabei um eine interne individuelle Bewertung aus der Vorbereitungsgruppe handelt, nicht um eine abgestimmte Sicht der Dinge!</p></td></tr></tbody></table><h2>Action items</h2><ac:task-list>\n<ac:task>\n<ac:task-id>1</ac:task-id>\n<ac:task-status>incomplete</ac:task-status>\n<ac:task-body>@Daniel: zun&auml;chst Berichtsvorlage erstellen</ac:task-body>\n</ac:task>\n<ac:task>\n<ac:task-id>2</ac:task-id>\n<ac:task-status>incomplete</ac:task-status>\n<ac:task-body>@Joachim: Beschreibung einer Konzeption aus Sicht des Gegenstands Musik</ac:task-body>\n</ac:task>\n<ac:task>\n<ac:task-id>3</ac:task-id>\n<ac:task-status>incomplete</ac:task-status>\n<ac:task-body>@J&ouml;rg: Ankn&uuml;pfungsthemen in andere Bereiche formulieren</ac:task-body>\n</ac:task>\n<ac:task>\n<ac:task-id>4</ac:task-id>\n<ac:task-status>incomplete</ac:task-status>\n<ac:task-body>@Gregor: Beschreibung zum Stand der Er&ouml;rterung des Themas DH an der Uni</ac:task-body>\n</ac:task>\n<ac:task>\n<ac:task-id>5</ac:task-id>\n<ac:task-status>incomplete</ac:task-status>\n<ac:task-body>@Gudrun et. al.: Vorschl&auml;ge Ausstattung und Verankerung von Dienstleistungen.</ac:task-body>\n</ac:task>\n</ac:task-list>\n',4325382,2),
};